# 差旅费是计入营业成本中还是计入管理费用、销售费用中？

提问人：Grace2345shi 时间：2019-10-15 19:45:41
目前审计一家施工企业，既有产品销售也有施工，为销售产品和施工项目发生的差旅费可以计入主营业务产品中？目前该企业的做法是先计入生产成本中再转入主营业产品，但期末生产成本有余额，是否由调节利润的可能？

回答人：chenyiwei
对于与工程项目直接相关且可从相关合同的收入中得到补偿的此类支出，可以计入工程施工的成本，并结转计入营业成本；其他情形下的差旅费建议直接费用化处理。